---
title: "Présentation Projet UE4"
author: "Anis BOUHADIDA, Radouane ELAYACHY"
date: "7 janvier 2019"
output: 
  ioslides_presentation:
    highlight: pygments
    keep_md: yes
    widescreen: yes
runtime: shiny
---

```{r setup, include=FALSE}
library(DCluster)
library(naniar)
library(shiny)
library(leaflet)
library(sf)
library(epitools)
library(ggmap)
library(cartography)
library(sp)
library(htmltools)
library(htmlwidgets)
library(questionr)
library(DT)
library(tidyverse)


knitr::opts_chunk$set(echo = FALSE)

data_dechet <- read_delim(file = "./data/dechets-declares-au-31-12-2016.csv", ";",
                            locale = locale(encoding = "ISO-8859-1"),na=c("","NA"), 
                            escape_double = F, trim_ws = F) %>% tbl_df()
  
  data_INSEE <- read_delim(file = "./data/code-postal-code-insee-2015.csv", ";", 
                           locale = locale(encoding = "ISO-8859-1"),na=c("","NA"), 
                           escape_double = F, trim_ws = F) %>% tbl_df()
  
  data_radon <- read_delim(file = "./data/radon.csv", ";", 
                           locale = locale(encoding = "ISO-8859-1"),na=c("","NA"), 
                           escape_double = F, trim_ws = F) %>% tbl_df()
```

## Création de l'entrepôt de données:

- Etape 1 : Importation des données

```{r echo=T, eval= F}
data_dechet <- read_delim(file = "./data/dechets-declares-au-31-12-2016.csv", ";",
                            locale = locale(encoding = "ISO-8859-1"),na=c("","NA"), 
                            escape_double = F, trim_ws = F) %>% tbl_df()

```
***
- Etape 2 : Nettoyage des données (suppression des redondances)

```{r include=T,echo=T, results='hide'}
  data_dechet_clean <- unique(data_dechet)
  data_INSEE_clean <- unique(data_INSEE)
  data_radon_clean <- unique(data_radon)
```
- Etape 3 : Transformation des codes INSEE dans les données des déchets

***
```{r include=T, echo=T, results='hide'}

for (i in 1:nrow(data_dechet_clean)){ 
    #DOM/TOM sauf GUYANNE:
      if(str_length(data_dechet_clean$`CODE INSEE`[i] )>5){
          data_dechet_clean$`CODE INSEE`[i]<- data_dechet_clean$`CODE INSEE`[i] %>% 
                                              str_replace("0","")}
    
    #PARIS-LYON-MARSEILLE:
      data_dechet_clean$DEPARTEMENT[i]<- as.character(data_dechet_clean$DEPARTEMENT[i])
      
      switch (data_dechet_clean$DEPARTEMENT[i],
              "75" = {
                num_arr <- data_dechet_clean$VILLE[i] %>% str_extract_all("\\d") %>% 
                  unlist() %>% paste(collapse='')
                data_dechet_clean$`CODE INSEE`[i]<- data_dechet_clean$`CODE INSEE`[i] %>% 
                  str_replace("056","") %>% 
                  paste("1",sep = "")%>% 
                  paste(num_arr,sep = "")},
              "69" = {
                data_dechet_clean$`CODE INSEE`[i]<- data_dechet_clean$`CODE INSEE`[i] %>% 
                  str_replace("69123","69381")},
              "13" = {
                data_dechet_clean$`CODE INSEE`[i]<- data_dechet_clean$`CODE INSEE`[i] %>% 
                  str_replace("13055","13201")})}
```
***
- Etape 4: Extraction des variables et creation des dimensions
```{r include=T, echo=T}
Radon_cas <- select(data_radon_clean, insee_com , classe_potentiel) %>% tbl_df() %>% unique()
```
***
```{r include=T, echo=T, results='hide'}
 ED_dimensionGeo <-select(data_INSEE_clean,`Geo Point`,INSEE_COM,
                           NOM_COM,NOM_DEPT,NOM_REG,Code_postal, CODE_DEPT)%>% tbl_df() %>% 
                           rowid_to_column("id_dim_geo") %>% 
                           distinct(`Geo Point`,INSEE_COM,NOM_COM,.keep_all = TRUE) %>% 
                           separate(`Geo Point`,c("lat","lng"),sep=",") %>%
                           left_join(Radon_cas,by=c("INSEE_COM"="insee_com"))

ED_dimensionDechet <- select(data_dechet_clean,`GROUPE DE DECHETS`,
                              `SOUS-GROUPE DE DECHETS`,`DESCRIPTION PHYSIQUE`,
                               CATEGORIE,`FAMILLE IN`) %>% tbl_df() %>%
                               rowid_to_column("id_dim_dechet")%>%
                               distinct(`GROUPE DE DECHETS`,`SOUS-GROUPE DE DECHETS`,
                                        `DESCRIPTION PHYSIQUE`,CATEGORIE,`FAMILLE IN`,.keep_all = TRUE)
```
***
```{r include=T, echo=T, results='hide'}
ED_dimensionRadioActivite <- select(data_dechet_clean,`PRINCIPAUX RADIONUCLEIDES`) %>% 
                                      tbl_df() %>% rowid_to_column("id_dim_radio")%>%
                                      distinct(`PRINCIPAUX RADIONUCLEIDES`,.keep_all = TRUE)
  
ED_dimensionProducteurDechet <-select(data_dechet_clean,`NOM DU SITE`) %>% 
                                        tbl_df() %>% 
                                        rowid_to_column("id_dim_producteur")%>%
                                        distinct(`NOM DU SITE`,.keep_all = TRUE)
```
***
```{r include=T, echo=T }
data_radon_carte <- select(ED_dimensionGeo,INSEE_COM,
                             NOM_COM,lat,lng)%>% inner_join(Radon_cas,by=c("INSEE_COM"="insee_com"))
```
***
- Etape 5 : création du fait 
```{r include=T, echo=T, results='hide'}
table_fait0 <- left_join(data_dechet_clean,ED_dimensionGeo, 
                           by=c("CODE INSEE"="INSEE_COM"))
  
  table_fait1 <- left_join(table_fait0,ED_dimensionDechet, 
                           by= c("GROUPE DE DECHETS","SOUS-GROUPE DE DECHETS",
                                 "DESCRIPTION PHYSIQUE","CATEGORIE","FAMILLE IN"))
  
  table_fait2 <- left_join(table_fait1,ED_dimensionRadioActivite, 
                           by= c("PRINCIPAUX RADIONUCLEIDES"))
  
  table_fait3 <- left_join(table_fait2,ED_dimensionProducteurDechet, 
                           by= c("NOM DU SITE"))
```
***
```{r include=T, echo=T, results='hide'}
ED_faitRepartitionPoluant <- select(table_fait3,
                                      id_dim_geo,id_dim_dechet,
                                      id_dim_radio,id_dim_producteur,
                                      `VOLUME EQUIVALENT CONDITIONNE`,
                                      `ACTIVITE ( Bq)`) %>% 
                               drop_na(id_dim_geo) %>%
                               rowid_to_column("id_fait") %>% 
                               replace_with_na(replace = list(`VOLUME EQUIVALENT CONDITIONNE`="-",
                                                              `ACTIVITE ( Bq)`="-"))
```
***
- Etape 6 : Exportation de l'entrpôt sous format .csv
```{r include=T, echo=T, results='hide'}
if (!file.exists("EntrepotDeDonnees")){dir.create("EntrepotDeDonnees")}
  
  write.csv(ED_dimensionDechet,file = "./EntrepotDeDonnees/ED_dimensionDechet.csv", 
            row.names = FALSE)
  write.csv(ED_dimensionGeo,file = "./EntrepotDeDonnees/ED_dimensionGeo.csv", 
            row.names = FALSE)
  write.csv(ED_dimensionProducteurDechet,file = "./EntrepotDeDonnees/ED_dimensionProducteurDechet.csv", 
            row.names = FALSE)
  write.csv(ED_dimensionRadioActivite,file = "./EntrepotDeDonnees/ED_dimensionRadioActivite.csv", 
            row.names = FALSE)
  write.csv(ED_faitRepartitionPoluant,file = "./EntrepotDeDonnees/ED_faitRepartitionPoluant.csv", 
            row.names = FALSE)
```

```{r include=FALSE}
rm(data_dechet,data_INSEE,data_radon)
rm(Radon_cas,table_fait0,table_fait1,table_fait2,table_fait3,i,num_arr)


effectif_france <- read_delim("./data/effectif.france.csv", ";",na=c("","NA"), #encodage UTF-8 pour ces fichiers !!!
                              escape_double = FALSE, trim_ws = TRUE)

evenements <- read_delim("./data/evenements.csv", ";",na=c("","NA"),  #encodage UTF-8 pour ces fichiers !!!
                         escape_double = FALSE, trim_ws = TRUE)


effectif_departement <- read_delim("./data/effectif.departement.csv", ";",na=c("","NA"),  #encodage UTF-8 pour ces fichiers !!!
                                   escape_double = FALSE, trim_ws = TRUE)

data_departement <- st_read("./data/cartes/DEPARTEMENT.shp") %>% dplyr::select(ID_GEOFLA,CODE_DEPT,NOM_DEPT,NOM_REG,geometry,X_CENTROID, Y_CENTROID)
                                                                    #ajout des centroides pour stats


# Ajustement direct de toute la table selon effectif par departement et France entiere:
ratio_vector <- vector()
for (i in colnames(evenements[,-1])) {
  ratio_vector <- append(ratio_vector, 
                         round(ageadjust.direct(count = evenements[,i], 
                                                pop = effectif_departement[,i], 
                                                stdpop = effectif_france[,2])["adj.rate"] *10^5, 2))} 
standdirect_dep <- tibble(data_departement = colnames(evenements[,-1]), ratio = ratio_vector)

# jointure donnees carto et les taux standardises d'evenements par departement:
data_departement_ordre <- sort(data_departement$NOM_DEPT)
standdirect_dep <- standdirect_dep %>% arrange(data_departement) %>% mutate(data_departement = data_departement_ordre)

rm(i,data_departement_ordre)
data_departement <- left_join(data_departement, standdirect_dep, by = c('NOM_DEPT' = 'data_departement'))

#création d'une table avec nombre observé (Observed) et nombre attendu (Expected) par département selon le ratio
#et l'effectif de chaque département
nbre.vector <- vector()
for (i in colnames(evenements[,-1])) {
  nbre.vector <- append(nbre.vector, sum(evenements[,i]))}
eff.vector<-vector()
for (i in colnames(effectif_departement[,-1])) {
  eff.vector <- append(eff.vector, sum(effectif_departement[,i]))}
a <-tibble(NOM_DEPT = colnames(evenements[,-1]), 
           Observed = nbre.vector, 
           effectif = eff.vector,
           Expected= ratio_vector*eff.vector/10^5)

#nomage identique des noms de département pour pouvoir faire la jointure correctement
nom_depback <- sort(data_departement$NOM_DEPT)
a$NOM_DEPT<-a$NOM_DEPT%>% iconv(from = "UTF-8", to="ASCII//TRANSLIT" ) %>%gsub(pattern = "\\W", "", .) %>% toupper()
data_departement$NOM_DEPT<-data_departement$NOM_DEPT %>% gsub(pattern = "\\W", "", .)
#jointure de la table créée avec les data département
data_departement <- right_join(data_departement, a, by = 'NOM_DEPT')
data_departement$NOM_DEPT=nom_depback #réafectation des noms d'origine
#spécification des colonnes x et y pour tests statistiques à partir des coordonées des centroides des départements
data_departement<-cbind(data_departement, x=data_departement$X_CENTROID, y=data_departement$Y_CENTROID)

#simplification des données que l'on utilise dans l'appli shiny pour améliorer performance
data_test <- ED_faitRepartitionPoluant %>% 
  left_join(ED_dimensionDechet) %>% 
  left_join(ED_dimensionProducteurDechet) %>%
  left_join(ED_dimensionGeo)%>%
  select(`VOLUME EQUIVALENT CONDITIONNE`,
         `ACTIVITE ( Bq)`,
         `GROUPE DE DECHETS`,
         `SOUS-GROUPE DE DECHETS`,
         `DESCRIPTION PHYSIQUE`,
         `FAMILLE IN`,
         `NOM DU SITE`,
         lat,
         lng,
         NOM_COM,
         NOM_DEPT,
         NOM_REG,
         classe_potentiel)
```


## Création de l'application shiny
***
```{r include=T}
# UI de l'application qui explore l'entrepot de donnees:
ui <-fluidPage(
  
  #choix du thème
  tags$head(
    tags$link(rel = "stylesheet", type = "text/css", href = "https://bootswatch.com/4/sketchy/bootstrap.css")
  ),
  
  #titre de la page
  titlePanel(h1("Déchets radioactifs et émission naturelle de Radon en France")),
  
  # Sidebar pour les choix de déchets et de région : 
  sidebarLayout(
    sidebarPanel(
        
       radioButtons(inputId = "dechetSelectInput" ,label = h2("Dechets selon :"),
                    choices = list("Tous les groupes","Groupe","Sous-groupe","Famille")),
       uiOutput(outputId = "dechetSelectOutput"),
       
       radioButtons(inputId = "geoSelectInput" ,label = h2("Afficher selon :"),
                    choices = list("France entière","Region","Departement","Commune","Site")),
       uiOutput("geo")),
      

    # mainPanel avec 3 tabPanel:
    mainPanel(
      tabsetPanel(id="dataViz",
                  tabPanel("Carte",value = "a", leafletOutput("carte_ville")),
                  tabPanel("Tableau",value = "b",
                           #affichage des colonnes à sélectionner
                           checkboxGroupInput(inputId="show_vars", label="Colonnes à afficher :",
                                                               choices=names(data_test), selected = names(data_test),
                                                               inline = TRUE),
                           DT::dataTableOutput(outputId = "tableSelectOutput")
                  ),
                  tabPanel("Carte incidence",value = "c",plotOutput("carte_cartography")),
                  tabPanel("Valeurs du test de Stone",value = "d",
                          verbatimTextOutput(outputId = "printSelectOutput"))
                  )
      )
  )
)

server <- function(input, output,session) {


#permettre de renvoyer à l'utilisateur liste de choix pour les groupes 
  output$dechetSelectOutput <- renderUI({
   switch(input$dechetSelectInput,
          "Groupe"= {
                  selectInput(
                    inputId = "selectAttrDechet",label = h3("Selectionner un groupe de déchet "),
                    choices = dplyr::select(data_test,`GROUPE DE DECHETS`)%>% drop_na())
            },
          "Sous-groupe"= {
                  selectInput(
                    inputId = "selectAttrDechet",label = h3("Selectionner un sous-groupe de déchet "),
                    choices =dplyr:: select(data_test,`SOUS-GROUPE DE DECHETS`)%>% drop_na())
            },
          "Famille" = {
                  selectInput(
                      inputId = "selectAttrDechet",label = h3("Selectionner une famille de déchet "),
                      choices =dplyr::select(data_test,`FAMILLE IN`)%>% drop_na())
            }
          )
    })
  
  observe({
    if(input$dataViz == "c"){
      updateRadioButtons(session,inputId = "geoSelectInput",
                         choices = list("France entière","Region"))
    }
    if(input$dataViz == "a" | input$dataViz == "b"){
      updateRadioButtons(session,inputId = "geoSelectInput",
                         choices = list("France entière","Region","Departement","Commune","Site"))
    }
    if(input$dataViz == "d" ){
      updateRadioButtons(session,inputId = "geoSelectInput",
                         choices = list("Departement"))
     
    }
  })
  
  
#permettre de renvoyer à l'utilisateur liste de choix pour les localisations
  output$geo <- renderUI({
    switch(input$geoSelectInput,
           "Region"= selectInput(
             inputId = "selectAttrGeo",label = h3("Selectionner la region "),
             choices = sort(data_departement$NOM_REG)),
           "Departement"= selectInput(
             inputId = "selectAttrGeo",label = h3("Selectionner le departement "),
             choices = sort(data_departement$NOM_DEPT)),
           "Commune" = selectInput(
             inputId = "selectAttrGeo",label = h3("Selectionner la commune "),
             choices = sort(data_departement$NOM_COM)),
           "Site"= selectInput(
             inputId = "selectAttrGeo",label = h3("Selectionner le site "),
             choices = sort(data_departement$`NOM DU SITE`)))})
  
# création reactive prenant en compte les choix de l'utilisateur pour l'affiche de la carte et de la table
  data <- reactive({
    data_test
    })
  
  filtered_dechet <- reactive({
    # req permet d'éviter message d'erreur et ne montre la carte que si sélection faite
    req(input$selectAttrDechet, cancelOutput = FALSE) 
    switch (input$dechetSelectInput,
            "Groupe" = filtered_dechet <- data() %>% filter(`GROUPE DE DECHETS`==input$selectAttrDechet),
            "Sous-groupe" = filtered_dechet <- data() %>% filter(`SOUS-GROUPE DE DECHETS`==input$selectAttrDechet),
            "Famille" = filtered_dechet <- data() %>% filter(`FAMILLE IN`==input$selectAttrDechet))
  })
  
  filtered_geo <- reactive({
    req(input$selectAttrGeo, cancelOutput = FALSE)   
    switch (input$geoSelectInput,
            "Commune" = filtered_geo <- data() %>% filter(`NOM_COM`==input$selectAttrGeo ),
            "Region" = filtered_geo <- data() %>% filter(`NOM_REG`==input$selectAttrGeo ),
            "Departement" = filtered_geo <- data() %>% filter(`NOM_DEPT`==input$selectAttrGeo),
            "Site" = filtered_geo <- data() %>% filter(`NOM DU SITE`==input$selectAttrGeo ))
  })
  
  showed_result <- reactive({
    if(input$dechetSelectInput != "Tous les groupes" & input$geoSelectInput !="France entière"){
      showed_result <- filtered_dechet() %>% inner_join(filtered_geo())
      #message si absence de données correspondantes
      validate(
        need(is_empty(showed_result)==TRUE , "Absence de données pour les critères choisis"))}
    
    else if(input$dechetSelectInput == "Tous les groupes" & input$geoSelectInput !="France entière"){
      showed_result <- filtered_geo()} 
    
    else if(input$dechetSelectInput != "Tous les groupes" & input$geoSelectInput =="France entière"){
      showed_result <- filtered_dechet()}
    
    else {showed_result<- data()}
  })
  
# affichage de la table
  output$tableSelectOutput <- DT::renderDataTable({
    
      DT::datatable(showed_result()[, input$show_vars, drop = FALSE], options = list(orderClasses = TRUE))
  })
  
# affichage de la carte répartition polluants   
  output$carte_ville <- renderLeaflet({
    
    
    pal <- colorBin("YlOrRd", domain = data_radon_carte$classe_potentiel)
    
    leaflet(data=showed_result()) %>%
      addMeasure(       #addin pour faire des mesures sur la carte
        position = "bottomleft",
        primaryLengthUnit = "meters",
        primaryAreaUnit = "sqmeters",
        activeColor = "#3D535D",
        completedColor = "#7D4479")%>%
      
      addEasyButton(
        easyButton(    
          icon="fa-globe", title="Zoom réinitialisé", 
          onClick=JS("function(btn, map){ map.setZoom(2); }"))) %>%
      
      addEasyButton(
        easyButton(
            icon="fa-crosshairs", title="Locate Me",
            onClick=JS("function(btn, map){ map.locate({setView: true}); }")))%>%
      
      addMiniMap(
        tiles = providers$Esri.WorldStreetMap,
        toggleDisplay = TRUE) %>%
      
      addProviderTiles(providers$CartoDB.Positron) %>%
      
      addMarkers(~as.numeric(lng), 
                 ~as.numeric(lat),
                 clusterOptions = markerClusterOptions(),
                 popup = paste(
                   "<b>Site : ", showed_result()$`NOM DU SITE`, "</b><br/>",
                   "<b>Activité en Bq : ", showed_result()$`ACTIVITE ( Bq)`,"</b> <br/>", 
                   "Quantité en VEC :", showed_result()$`VOLUME EQUIVALENT CONDITIONNE`, "<br/>",
                   "Groupe de déchet :", showed_result()$`GROUPE DE DECHETS`, "<br/>"),
                 label = ~ as.character(`NOM_COM`),
                 #icon ne s'adapte pas encore à l'activité à cause des valeurs "-"
                 icon= makeIcon(iconUrl = "../img/radioactif.png", iconWidth = 50, iconHeight = 50))
    })

  
# Affichage des donnees evenements sur la carte en utilisant cartography:
  #Filtration des données carto selon les données sélectionnées
  data_carto <- reactive({
    
    if(input$geoSelectInput !="France entière"){
      req(filtered_geo(),cancelOutput = FALSE) 
      data_carto <- data_departement %>% filter(NOM_REG==unique(filtered_geo()$NOM_REG))
    }
    else {data_carto <- data_departement}
  })
  
  #Affichage de la carte
  output$carte_cartography <- renderPlot({
    
    choroLayer(data_carto(),
               var = 'ratio',
               method = 'quantile',
               col = carto.pal("orange.pal", 9), 
               border = "black",
               lwd = 1.5, 
               legend.values.rnd = 1, 
               legend.pos = 'left', 
               legend.title.txt = 'Incidence/100000 hab.') 
    
    layoutLayer(title = "Incidence en 2016 de la maladie X et répartition des déchets radioactif",
                scale = 0, 
                frame = FALSE,
                col = "#688994")
    
    
    # Creation des points dechets radioactifs selon sélection utilisateur :
    showed_result() %>% dplyr::select(lng,lat) %>% drop_na() %>% st_as_sf(coords = c("lng", "lat"), crs = 4326) %>% 
      st_transform(crs = 2154) %>%plot(pch = 20, add = TRUE, col="blue") 
    
  })
  
#table statistique
  
  output$printSelectOutput <- renderPrint({
    req(filtered_geo(),cancelOutput = FALSE)
    
    region<-which(data_departement$NOM_DEPT==filtered_geo()$NOM_DEPT)
    stone.stat(data_departement, region=region, lambda=NULL)
    s<-stone.test(Observed~offset(log(Expected)), data_departement, model="poisson", R=99, 
                  region=region, lambda=NULL)
    print(s)
    
  })
}

shinyApp(ui, server)

```

***
## Analyse cartographique:


```{r include=T}
#transformation dans le mode polygon accepté par Leaflet
data_departement1<-st_transform(data_departement, "+proj=longlat +datum=WGS84") 

#palette couleur
pal <- colorBin("YlOrRd", domain = data_departement$ratio)#palette couleur

leaflet() %>% 
  addLegend(data=data_departement1, #légende à mettre en premier sinon ne sait pas quelle carte prendre
            pal = pal,
            values=~data_departement$ratio, 
            opacity = 0.7,
            title = "Incidence/100.000 hab.") %>%
  
  #addin pour faire des mesures sur la carte
  addMeasure(       
    position = "bottomleft",
    primaryLengthUnit = "meters",
    primaryAreaUnit = "sqmeters",
    activeColor = "#3D535D",
    completedColor = "#7D4479")%>%
  
  #bouton zoom réinitialisé 
  addEasyButton(easyButton(    
    icon="fa-globe", title="Zoom réinitialisé", 
    onClick=JS("function(btn, map){ map.setZoom(5); }"))) %>%
  addEasyButton(easyButton(
    icon="fa-crosshairs", title="Locate Me",
    onClick=JS("function(btn, map){ map.locate({setView: true}); }")))%>%
  
  #addin pour la minicarte dans le coin
  addMiniMap(
    tiles = providers$Esri.WorldStreetMap,
    toggleDisplay = TRUE)%>%
  addProviderTiles(providers$CartoDB.Positron) %>%
  
  #représentation des points polluants
  addMarkers(data=data_test,
             ~as.numeric(lng), 
             ~as.numeric(lat),
             clusterOptions = markerClusterOptions(),
             popup = paste(
               "<b>Site : ", data_test$`NOM DU SITE`, "</b><br/>",
               "<b>Activité en Bq : ", data_test$`ACTIVITE ( Bq)`,"</b> <br/>", 
               "Quantité en VEC :", data_test$`VOLUME EQUIVALENT CONDITIONNE`, "<br/>",
               "Groupe de déchet :", data_test$`GROUPE DE DECHETS`, "<br/>"),
             label = ~ as.character(`NOM_COM`),
             icon= makeIcon(iconUrl = "./img/radioactif.png", iconWidth = 50, iconHeight = 50))%>%
  
  #représentation du chloropath
  addPolygons(data= data_departement1, color = "#444444", weight = 1, smoothFactor = 0.5,
              fillColor = ~pal(ratio),
              opacity = 1.0, fillOpacity = 0.7,
              dashArray = "3",# limite en pointillé
              label = str_c(data_departement$NOM_DEPT),
              labelOptions = labelOptions(
                style = list("font-weight" = "normal", padding = "3px 8px"),
                textsize = "15px",
                direction = "auto"),
              #pour la surbrillance du polygone lorsque souris dessus:
              highlightOptions = highlightOptions(color = "white", weight = 2,
                                                  bringToFront = TRUE))

```


# Merci pour votre attention
